Inventaris van de collectie aanwinsten van de voormalige Eerste Afdeling van het Algemeen Rijksarchief, 14e eeuw-1933
Nationaal Archief, Den Haag
- Brief van W.H. Fagel, griffier van de Staten-Generaal, aan Laurens Storm van `s Gravesande, 1770 november 14; 1269; 1 stuk
  Aanwinsten: 1913 XLIII 17
- Kopie van een brief betrekking hebbende op een aanbeveling van Jeremias Storm van `s-Gravesande bij de prins en de bewindhebbers van de Westindische Compagnie (ongetekend). Leiden, 1773 maart 18; 1270; 1 stuk
  Aanwinsten: 1913 XLIII 18
- Mededeling door Jeremias Storm van `s Gravesande aan de officieren en de burgers van Demerary van het overlijden van zijn vader Laurens Storm van `s-Gravesande, 1775 augustus 14; 1271; 1 stuk
  Aanwinsten: 1913 XLIII 19
- Publikatie op last van mr. Anthony Beaujon, gouverneur van Essequebo en Demerary enz., over het betalen van hoofdgeld. Gedrukt, 1800 augustus 19.; 1272; 1 stuk
  Aanwinsten: 1913 XLIII 20
  In het Engels en het Nederlands.
- Uittreksel uit de Essequebo en Demerary Gazette (Engels). Mahaica, 1808 februari 12; 1273; 1 stuk
  Aanwinsten: 1913 XLIII 21
- Verzoekschrift aan de Raad van Koophandel en Koloniën door gemachtigden van de kolonies Demerary, Essequebo en Berbice, om niet ingelijfd te worden bij Engeland, 1814 september 28; 1274; 1 stuk
  Aanwinsten: 1913 XLIII 22
- Marginalen op de brieven betrekking hebbende op Japan, van de Vergadering van Zeventienen aan generaal en raden, 1765-1794; 1275; 1 stuk
  Aanwinsten: 1913 XLIII 23
- Brief van J.G. van Angelbeek, gouverneur van Ceylon, uit Cochin, aan de heer Decker, berichtend over de strijd tussen Tipoe en de vorst van Travancone. Met bijlagen, w.o. gekleurde tekeningen, 1790 januari 14; 1276; 4 stukken
  Fol. 1: gefacsimileerd in
  Grote Atlas van de Oost-Indische Compagnie deel VI p. 269
  Fol. 1V: gefacsimileerd in
  Aanwinsten: 1913 XLIII 24
  Bijl. a. Beschrijving van het gevecht. Bijl. b. Afschrift van het rapport van Van Angelbeek aan de bewindhebbers ter vergadering van de Heren XVII te Amsterdam.
- Relatie van de deurwaarder van de Staten-Generaal aan zijn lastgevers van door hem gedane dagvaardingen aan de Raad van Vlaanderen en aan J. Lesenter en J. Hoevers te Middelburg, 1680 september; 1277; 1 stuk
  Aanwinsten: 1913 XLIV 01
- Aanschrijvingen namens de keurvorst van de Palts te Düsseldorf aan de secretaris A. Eylertz., 1757, 1761; 1278; 2 stukken
  Aanwinsten: 1913 XLIV 03
- Essai sur la liberté et l`utopisme politique par (Cunningham) van Goens. Afschrift, 1792; 1279; 1 stuk
  Aanwinsten: 1913 XLVI 03
- Brief van de Staten van Zeeland aan de Staten-Generaal betreffende bezwaren over het zenden van enige musketiers naar het land van Cadzand, 1665 januari 3; 1280; 1 stuk
  Aanwinsten: 1913 L 05
- Register van besluiten van de Krijgsraad te Eindhoven, 1796 mei 6 - 1800 mei 6, 1281; 1 deel
  Aanwinsten: 1914 V 09
- Resoluties van de Staten-Generaal: 1585 mei 22-juni 7, 1608 december 1-1609 januari 30, 1633 januari-maart, 1633 juli-september, 1633 oktober-december, 1644 januari-maart, 1644 april-juni, 1644 oktober-december, 1661 januari-maart, 1661 april-juni, 1661 juli-september, 1662 januari-juni,1662 oktober-december 1585, 1608, 1633, 1644, 1661, 1662., 1585-1662; 1282; 12 delen en 2 katerns
  Aanwinsten: 1914 VII 01-13
  Al deze resoluties behoren tot de Utrechtse archieven, met uitzondering van het register 1622 januari-juni, (aanw. 1914 VII 12), afkomstig uit de bibliotheek van Hendrik Fagel en overgebracht naar Fagel Supplement inv.nr. 385.
- Resoluties en bijlagen van de Grote Vergadering van de Staten-Generaal, 1651 januari 18 - augustus 21. Afschriften, 1283; 2 delen
  Aanwinsten: 1914 VII 14-15
- Extracten uit de resoluties van de Grote Vergadering. Met afschriften en enkele bijlagen, z.d.; 1284; 11 stukken
  Aanwinsten: 1914 VII 16
  Onder de bijlagen 2 exemplaren van de instructie van de Raad van State. Een daarvan, met in de marge "Utrecht" is "Bij Gelderlant gecorrigeert" en dus een ontwerp-exemplaar.
- Resoluties en bijlagen van de buitengewone vergadering van de Staten-Generaal. Kopie, 1716 november 28 - 1717 september 14; 1285; 1 deel
  Aanwinsten: 1914 VII 17
  De resoluties gefolieerd 1-181.
- Verbaal van het gezantschap van Johan van Duvenvoorde, Johan Berck, Albert de Veer, Elias van Oldenbarnevelt en Albert Joachimi naar Engeland. Kopieën, 1610, april 16 - juni 6; 1286; 2 exemplaren
  Aanwinsten: 1914 VII 20, 21
  Van het exemplaar nummer 21 ontbreekt het eerste blad
- Verbaal van het gezantschap van Dirk Bas, Albert Joachimi, Johan van Goch en Zweder van Haersolte, gedeputeerden naar de onderhandelingen te Wezel. Afschrift, 1614 juni 8-29; 1287; 1 deel
  Aanwinsten: 1914 VII 22
- Verbaal van het gezantschap van Dirk Bas, Albert Joachimi, Johan van Goch en Zweder van Haersholte te Xanten. Afschrift, 1614 november 13 - december 5; 1288; 1 deel
  Aanwinsten: 1914 VII 23
- Verbalen van de gezantschappen van Cornelis Haga naar Zweden, 1610 januari 28 - juli 9, en van Reinoud van Brederode, Dirk Bas en Albert Joachimi naar Zweden en Rusland, 1615 augustus 25 - 1616 augustus 4. Afschriften, 1610, 1615-1616; 1289; 1 deel
  Aanwinsten: 1914 VII 24
- Verbaal van het gezantschap van François van Aerssen, heer van Sommelsdijk, naar Venetië. Afschrift, 1620 april 25 - augustus 7; 1290; 1 deel
  Aanwinsten: 1914 VII 25
- Journaal van de ambassadeurs François van Aerssen van Sommelsdijk, Albert Joachimi en Reynken van Burmania wegens hun zending naar Engeland in verband met de troonsbestijging van koning Karel I en onderhandelingen over hernieuwing van de alliantie met de Republiek, 1625 juni 16 - oktober 4; 1291; 1 deel
  Afschrift
  Aanwinsten: 1914 VII 27
- Petities van de Raad van State, 1637. Afschriften, 1645; 1292; 2 stukken
  Aanwinsten: 1914 VII 29
- Brief van L. van Aitzema aan de Raad van State, 1660 april 19; 1293; 1 stuk
  Aanwinsten: 1914 VIII 01
- Brief van de Staten-Generaal aan de generaal paltsgraaf van Birkenfeld, gouverneur van Namen, 1759 december 11; 1294; 1 stuk
  Aanwinsten: 1914 VIII 03
- Extract-resolutie van de Raad van State betreffende de verkoop van de resterende gebouwen in de Ommerschans. Met een memorie aangaande Ommerschans, 1715 mei 1; 1295; 2 stukken
  Aanwinsten: 1914 IX 02
- Brief van de ingenieur P. de la Rive aan de commissie uit de Raad van State inzake een klacht van de Staten van Overijssel over de Ommerschans. Met een kaart van de vesting Ommerschans, 1752 augustus 12; 1296; 2 stukken
  Aanwinsten: 1914 IX 03
- Veilinglijsten van de VOC, kamer Amsterdam, 1764-1769; 1297; 1 pak
  Aanwinsten: 1914 X 13a
- Veilinglijsten van de VOC, kamer Rotterdam, 1765-1769; 1298; 7 stukken
  Aanwinsten: 1914 X 13b
- Veilinglijsten van de VOC, kamer Delft, 1765-1768; 1299; 7 stukken
  Aanwinsten: 1914 X 13c
- Veilinglijsten van de VOC, kamers Hoorn en Enkhuizen, 1765-1769; 1300; 8 stukken
  Aanwinsten: 1914 X 13d
- Veilinglijsten van de VOC, kamer Zeeland, 1765-1769; 1301; 8 stukken
  Aanwinsten: 1914 X 13e
- Inventaris en andere stukken van het VOC-schip "T`Huys ten Donk", Origineel en kopie, c.1740; 1302; 3 stukken
  Aanwinsten: 1914 X 14
- Rapport aan de directeur-generaal van Oost-Indië Jeremias van Riemsdijk, omtrent verscheping van thee in het schip "Adm. de Ruyter" voor Zeeland. Fragment, 1765; 1303; 1 stuk
  Aanwinsten: 1914 X 15
- Journaal van het VOC-schip "Polanen" van Batavia naar Kaap de Goede Hoop, 1749-1750; 1304; 24 Bladen
  Aanwinsten: 1914 X 16
- Sollicitatie van A. Dalstet aan de O.I.C. te Amsterdam, 1786 juli 17; 1305; 1 stuk
  Aanwinsten: 1914 X 17
- Lijst van de impotenten van het VOC-schip "Honcoop", 17..; 1306; 1 stuk
  Aanwinsten: 1914 X 18
- Stukken betreffende de Sociëteit van Suriname, afkomstig van de suppoost van de Weeskamer van Amsterdam Joh. Bincken. Duplicaat en kopie-missiven aan de Sociëteit enz., 17..; 1307; 1 pak
  Aanwinsten: 1914 X 19
- Beschrijving van de lijkstaatsie bij de begrafenis van gouverneur-generaal Mattheus de Haan te Batavia, 1729 juni 4; 1308; 1 stuk
  Aanwinsten: 1914 XXI 01
- "Brief van een Hollandsch zeeofficier aan zijn broeder den majoor in Schage[n]" over de wenselijkheid om de zeemacht van de Republiek te versterken, 17..; 1309; 1 stuk
  Aanwinsten: 1914 XXI 02
- Volmacht van de kamer Delft van de O.I.C. voor de kamer Amsterdam tot uitbetaling van een als gage verdiende geldsom, 1654 september 19; 1310; 1 stuk
  Aanwinsten: 1915 III 03
- Missive van Gecommitteerde Raden ter Admiraliteit op de Maze aan de Staten-Generaal, naar aanleiding van bezwaren van ingezetenen van de meierij van Den Bosch en de baronie van Breda over hun lasten, 1662 mei; 1311; 1 stuk
  Aanwinsten: 1915 X
- Huwelijksvoorwaarden tussen Wilhelm Adriaen graaf van Hornes, heer tot Biecht, en jkvr. Anna van Nassau. Origineel met nog 3 zegels, 1659 maart 2; 1312; 1 charter
  Aanwinsten: 1915 XI 02
- Postscriptum van een brief, volgens kanttekening, waarbij een zwager van de stadhouder en raad in Holland diens antwoord ingesloten toezendt aan ...?, 1507 december 20; 1313; 1 stuk
  Aanwinsten: 1915 XIV 01
- Brief van de graaf van Buren aan zijn broer Anne Maurits Philips Willem, z.d.; ---; 1314; 1 stuk
  Minuut
  Aanwinsten: 1915 XIV 05
- Voorschriften en verplichtingen van predikanten en examinatoren in Bazel. Afschrift niet compleet, c.17..; 1315; 1 stuk
  Aanwinsten: 1915 XIV 06
- Formuliergebeden van het Hof van Utrecht, van gecommitteerden van de Staten-Generaal tot regeling van het financiewezen, van de Raad van Indië en van de Raad van Justitie te Soerabaja, meegedeeld door P.A. Leupe. Hierbij een eedsformulier voor schepenen van Ameide, z.d.; 1316; 6 stukken
  Aanwinsten: 1915 XIV 07
- Dagboek van de reis van Thomas Hees, resident en commissaris van de Staten-Generaal bij de regeringen van Algiers, Tunis en Tripoli, naar Algiers, 1675-1680; 1317; 2 delen
  Aanwinsten: 1915 XV 01-02
  1675-1676 gemerkt nr. 1, 1676-1680 gemerkt nr. 2.
- Register van contante gelden, juwelen, goud- en zilverwerk, boeken en papieren, door Salomon Diodati bij zijn aftreden als secretaris van de Weeskamer te Batavia overgedragen, 1732; 1318; 1 deel
  Aanwinsten: 1915 XVII
- Akte, verleden voor de richter van Attelen in het Stift Paderborn, waarbij volmacht wordt gegeven om van de VOC te Amsterdam de gelden te innen, nagelaten door Conrad Ruhlen, die met het schip Frise omstreeks 1682 naar Indië was uitgevaren, 1699 april 17; 1319; 1 stuk
  Aanwinsten: 1915 XXII
- Brief van Von Heidenfeld, agent van de keurvorsten van Beieren en Keulen, aan een minister of gezant van Frankrijk, over vredesonderhandelingen. Rotterdam, 1710 juni 26; 1320; 1 stuk
  Aanwinsten: 1915 XXIV
- Memorie van de gemachtigden van enige jonkeren, hovelingen en eigenerfden van de Ommelanden, overgegeven aan gecommitteerden uit de Staten-Generaal tot de zaken van de Ommelanden, over de verkiezing van een president en tweede secretaris, in strijd met het reglement. Met 2 bijlagen, 1668; 1321; 3 stukken
  Aanwinsten: 1916 XII 02
- Schuldbekentenis van Jo. Arnhem, R. van Aessweinn, Van Kamminga, A. Foeck, H. Scherff en Caerl Roerda aan L. van Cleeff te Utrecht, van 3500 ponden aan geleend geld. Stylo antiquo, 1585 september 4; 1322; 1 stuk
  Aanwinsten: 1916 XIV 02
- Akkoord over de inning van de generale middelen van de Unie. Kopie, 1579; 1323; 1 stuk
  Aanwinsten: 1916 XIV 03
- Stukken betreffende geldelijke aangelegenheden van Joachim van Hille, controleur over de stal van H.K.H. in Den Haag, waaronder een dubbel van een akte van Godefridus van Hille, notaris in Den Haag, 1652-1666; 1324; 1 omslag
  Aanwinsten: 1916 XV
- Alfabetische klapper op de plakkaten in de kolonie Suriname. p. 1-123. Eerste deel: "bevattende de gedrukte placaaten, welke in den jaaren 1760 uyt den vaderlande door haar ed. gr.achtb. heren directeuren en regeerders deeser Colonie zijn overgesonden en alhier opden 4. februari 1761 gepubliceerd en geaffigeerd" (p. 3-24). Tweede deel: "behelzende de ongedrukte placcaten en notificatiën zeedert 3 may 1762 tot den 16 may 1774 incluys (p. 25-74). Aantekeningen betreffende plakkaten 1764-1784 (p. 75-80). Klapper op de plakkaten 1774-1780 (p. 83-122)., 1760-1783; 1325; 1 band
  Aanwinsten: 1916 XXV
- Brief van de raadpensionaris Johan de Witt aan de luitenant-admiraal Jacob van Wassenaer van Obdam. Met enveloppe, 1659 april 11; 1326; 2 stukken
  Aanwinsten: 1916 XXVI 03
- Adviezen van rechtsgeleerden te Gent in een zaak over lenen in Vlaanderen, 1614; 1327; 1 stuk
  Aanwinsten: 1917 IX
- Brief van C. van Beveren [buitengewoon gezant in Londen] aan de griffier van de Staten-Generaal, 1636; 1328; 1 stuk
  Aanwinsten: 1917 XXI
- Summiere staat van oorlogskosten, op te brengen aan de Oostzijde van de Maas, vastgesteld op de landdag te Utrecht, door de gedeputeerden van de Geünieerde provinciën, 1583; 1329; 1 stuk
  Aanwinsten: 1917 LVII 01
- Brief van Phillips III, koning van Spanje, aan de admiraal Andre Furtado de Mendoca in Indië over de versterking van Malakka en Singapore. Met gelijktijdige Nederlandse vertaling. Origineel onderschept, 1607 januari 27; 1330; 1 stuk
  Aanwinsten: 1917 LVIII
- Instructie voor de Raad van State, 1588 april 12; 1331; 1 stuk
  Aanwinsten: 1917 LIX 01
- Artikelen van het tractaat van vrede tussen de bisschop van Munster en de Staten-Generaal, gesloten te Kleef, 1666 april 18, Afschrift 18e eeuw; 1332; 1 stuk
  Aanwinsten: 1917 LX 01
- Resolutie van de Staten-Generaal betreffende de bekendmaking van de gevangenneming van Abraham de Wicquefort. Authentiek afschrift, 1675 maart 28; 1333; 1 stuk
  Aanwinsten: 1917 LX 02
- Resolutie van de Staten-Generaal betreffende een Hollandse handelszaak te St. Petersburg. Authentiek afschrift, 1742 september 5; 1334; 1 stuk
  Aanwinsten: 1917 LX 03
  De resolutie heeft betrekking op een rekest van Pieter Marcus Janszoon, koopman te Amsterdam, om Visbeek en Van Itter, kooplieden te St. Petersburg over het niet betalen van geleverde linnens in rechte te betrekken.
- Resolutie van de Staten-Generaal betreffende de houding van de Admiraliteitscolleges inzake schepen die contrabande van Zweden naar Engeland vervoeren, 1667 mei 6; 1335; 1 stuk
  Aanwinsten: 1917 LX 04
  18e-eeuws afschrift.
- Memorie van de republiek Venetië aan de Staten-Generaal betreffende de kerkorde van de rooms-katholieke Venetiaanse onderdanen in onze Republiek. Met de desbetreffende resolutie van de Staten-Generaal. Gedrukt, 1725; 1336; 1 stuk
  Aanwinsten: 1917 LX 05
  Het betreft "de inwying, die gedaan is van een aartsbisschop van Utrecht", een zaak die door de Republiek Venetië wordt beschouwd als een "volstrekte ongehoorsaamheit aan het Opperhooft van de Kerk".
- Resoluties van de Staten-Generaal, 1742 juli 11, oktober 26, 29 en 30; 1337; 1 omslag
  Aanwinsten: 1917 LX 06
- Resolutie van de Staten-Generaal betreffende een verzoek van de prins van Waldeck aan de Raad van State om diens beide regimenten in Maastricht of in een van de barrière-steden in garnizoen te leggen, 1742 oktober 18. Fragment., Afschrift 18e eeuw; 1338; 1 stuk
  Aanwinsten: 1917 LX 07
- Missiven aan de Staten-Generaal, 1744 april 13, Afschriften 18e eeuw; 1339; 1 omslag
  Aanwinsten: 1917 LX 08
- Resolutie van de Staten-Generaal betreffende een rapport van gedeputeerden tot de zaken van de zee omtrent een memorie van de graaf De Belgioso aan de gezant van de Republiek bij het gouvernement van de Oostenrijkse Nederlanden over de openstelling van de Schelde en de vrije vaart op Oost- en West-Indië, 1784 augustus 30; 1340; 1 stuk
  Aanwinsten: 1917 LX 09
  18e-eeuws handschrift.
- Secrete resolutie van de Staten-Generaal betreffende een verzoek van de gevolmachtigden van H.H.M. tot de vredeshandeling te Nijmegen, de heren Van Beverningh en Van Haren, om paspoorten voor de ambassadeurs van de keurvorsten van Brandenburg, Mainz, Trier en de Palts, de bisschop van Munster, de hertog van Lotharingen en de bisschop van Straatsburg, 1676 september 14, Afschrift 18e eeuw; 1341; 1 stuk
  Aanwinsten: 1917 LX 10
- Opgave van het tractement en de emolumenten van een lid van de Raad van State, c.1729; 1342; 1 stuk
  Aanwinsten: 1917 LX 11
  Blijkbaar door een van de leden van de Raad van State eigenhandig opgesteld.
- Memorie voor de drossaard van Wouw Jan Jacob Stuurman aan de Raad van State inzake een geschil tussen deze en de heer van Bergen op Zoom over de aanstelling van de collecteurs van de lands- en dorpsmiddelen aldaar, 1743; 1343; 1 stuk
  Aanwinsten: 1917 LX 12
  18e-eeuws handschrift. Zie omtrent deze zaak de resolutie van de Raad van State van 28 oktober 1743.
- Resolutie van de Raad van State over de militaire jurisdictie en de wijze waarop die in het vervolg door dat regeringslichaam zal worden uitgeoefend, 1784 maart 17, Afschrift 18e eeuw; 1344; 1 stuk
  Aanwinsten: 1917 LX 13
- Borderel van de ordinaris en extra-ordinaris staat van oorlog, 1747; 1345; 1 stuk
  Aanwinsten: 1917 LX 14
- Opgave van de quoten van de verschillende provincies in de generaliteitslasten, 17..; 1346; 1 stuk
  Aanwinsten: 1917 LX 15
- Stukken betreffende onregelmatigheden, voorgevallen in het regiment van Lodewijk prins van Brandenburg in de omstreken van Breda, c.1680; 1347; 1 omslag
  Aanwinsten: 1917 LX 16
- Bijlage bij een thans ontbrekende rekening van de Generaliteitsrekenkamer, 1747 mei 1 - 1748 april 30; 1348; 1 stuk
  Aanwinsten: 1917 LX 17
  Het is waarschijnlijk een kwitantie van Gerhard Meyer, burgemeester van Kampen, gecommitteerd door de Staten van Overijssel in de Generaliteitsrekenkamer en als zodanig erkend door de Staten-Generaal. (resolutie 1747 mei 1).
- Resoluties van de Generaliteitsrekenkamer over de leges en emolumenten, toekomende aan de gecommitteerden in dat College, 1673-1741, Afschriften 18e eeuw; 1349; 1 stuk
  Aanwinsten: 1917 LX 18
  Geschreven met dezelfde hand als no. 1338.
- Opgave van de ontvangers en rentmeesters in de steden onder de Generaliteit met het bedrag van het tractement, aan ieder van hen toekomende, c.1735; 1350; 1 stuk
  Aanwinsten: 1917 LX 19
  Geschreven met dezelfde hand als no. 1342. De bedragen van de traktementen van de verschillende ambtenaren in de steden Den Bosch, Bergen op Zoom, Maastricht, Breda, Grave, Sluis, Hulst, Sas van Gent zijn met een andere hand later ingevuld
- Versje op de hertog van Marlborough, 1705; 1351; 1 stuk
  Aanwinsten: 1917 LX 20
  Geschreven met 18e-eeuwse hand.
- Akte waarbij gouverneur-generaal en raden Jan Hendrik Harringa aanstellen tot opperhoofd te Deshima in de plaats van het aftredend opperhoofd mr. Isaac Titsingh, 1783 juni 20; 1352; 1 stuk.
  Aanwinsten: 1918 V
- Staten van Oorlog, 1670, 1674. Gelijktijdig afschrift, 1353; 1 band
  Aanwinsten: 1918 XIV 09
- Punten van beschrijving waarop de heren buitenleden van Hoorn, Leiden en de Maze tegen woensdag 5 october 1701 ter generale vergadering zijn beschreven, 1354; 1 stuk
  Aanwinsten: 1919 XXX
- Materiaal van wijlen mr. S. Muller Hz. te Rotterdam voor zijn uitgaaf van de kaart van het bisdom Utrecht (110 kaarten en bladen in portefeuille), correspondentie met de Hervormde Kerk (1 omslag), gerangschikt naar de provincies. Alfabetisch, 1560; 1355; 11 omslagen
  Aanwinsten: 1919 XXXI
- Extract-resolutie van de Staten-Generaal betreffende de propositie van de gezant van Portugal Franciscus de Souza Coutinho tot bijlegging van de geschillen tussen de Republiek en Portugal over Brazilië, 1647 oktober 15; 1356; 1 stuk
  Aanwinsten: 1919 XXXII 01
- Kopieën van het traktaat tussen de Republiek en Portugal en van het afzonderlijke artikel, 1669 augustus 1; 1357; 1 omslag
  Aanwinsten: 1919 XXXII 02
- Kopie-overeenkomst tussen de directeur over de Zuidkust van Afrika Cornelis Nieulandt en de gouverneur van de Portugese bezittingen aldaar Pedro Cesar de Meneses over de landerijen van de rivier Bengo in Angola enz., 1643 januari 30; 1358; 1 stuk
  Aanwinsten: 1919 XXXII 03
- Extract-resolutie van de vergadering van Negentien van de WIC betreffende de tocht van Hendrik Brouwer naar Chili. Met kopie-instruktie voor Brouwer, 1642; 1359; 1 omslag
  Aanwinsten: 1919 XXXII 04
  Hierbij ook enige stukken betrekking hebbende (naar het schijnt) op de vaart van de Compagnie op Chili in 1657.
- Voorwaarden door de kamer Amsterdam van de WIC vastgesteld voor hen die zich als vrije kolonisten wensen te vestigen in Cayane op de Wilde Kust. Gedrukt, 1663 januari 18; 1360; 2 stukken
  Aanwinsten: 1919 XXXII 05
- Brief aan Ten Hove van zijn zoon Michiel over de op Curaçao gevonden mineralen. Met andere stukken over hetzelfde onderwerp, 1664 april 30; 1361; 1 omslag
  Aanwinsten: 1919 XXXII 06
- Kopie-kontrakt van de vergadering van Negentien met Domingo Grillo, Ambrosio Grillo en anderen inzake de leverantie van slaven door de Compagnie aan hen, en het vervoer van dezen naar Curaçao, 1662 september 15, 1668 mei 18, 1670 september 20; 1362; 1 omslag
  Aanwinsten: 1919 XXXII 07
- Inhoudsopgave van het contract van de vergadering van de Heren X met Antonio Garcia over de leverantie van slaven voor de Compagnie, en van hun vervoer naar Curaçao, 1675; 1363; 1 stuk
  Aanwinsten: 1919 XXXII 08
- "Formulieren" of opgaven van de koopmanschappen die op de kust van Guinea benodigd zijn voor de inkoop van slaven of met verschillende schepen derwaarts voor dat doel zijn afgezonden, 1670-1678; 1364; 1 omslag
  Aanwinsten: 1919 XXXII 09
- Opgaaf van de "oncosten op een schip, gedestineert tot de slaefse negotie naer Arder" op de kust van Guinea, 1678 juli 13; 1365; 1 stuk
  Aanwinsten: 1919 XXXII 10
- Aanstelling van zijne hoogheid voor Jan Jozeph Falaiseau als cornet, 1771; 1366; 1 stuk
  Aanwinsten: 1919 XXXV 05
- Wapentekeningen, geslachtslijsten en stamdelen van Belgische geslachten, 17..; 1367; 18 stukken
  Aanwinsten: 1919 XXXV 06
- Verbalen van de verpachting van de domaniale en geestelijke tienden onder Leerdam, Schoonrewoerd en Acquoy, 1800-1810; 1368; 46 stukken
  Aanwinsten: 1920 XXX
- Brieven aan de Staten-Generaal, 1581-1657 en z.d; 1369; 74 stukken
  Aanwinsten: 1920 XXXII 01
- Brieven aan de Raad van State, 1584-1639; 1370; 28 stukken
  Aanwinsten: 1920 XXXII 02
- Secrete brieven, ingekomen bij de griffier van de Staten-Generaal, H. Fagel, en afschriften van secrete resoluties met gedrukte bijlagen, 1757; 1371; 1 deel
  Aanwinsten: 1920 XXXII 07
  Met geschreven index.
- a. Excerpten uit de doopboeken van de Gereformeerde Kerk te Malakka. b. Excerpten uit de trouwboeken van de Gereformeerde Kerk te Malakka, 1642-1888 (a), 1648-1753 (b); 1372; 1 deel
  Aanwinsten: 1920 XXXIV 01
  Hierbij een naamlijst van de predikanten sedert 1641.
- Excerpten uit de trouwboeken van de Gereformeerde Kerk te Malakka, uit de begraafboeken en uit resoluties van de Kerkeraad, 1753-1795, 1812-1883, 1825-1892, 1648-1655; 1373; 1 deel
  Aanwinsten: 1920 XXXIV 02
- Resoluties van de Kerkeraad van de Gereformeerde Kerk te Malakka, 1655-1695; 1374; 1 deel
  Aanwinsten: 1920 XXXIV 03
- Resoluties van de Kerkeraad van de Gereformeerde Kerk te Malakka, 1695-1712; 1375; 1 deel
  Aanwinsten: 1920 XXXIV 04
- Resoluties van de Kerkeraad van de Gereformeerde Kerk te Malakka, 1712-1740, Afschrift 20e eeuw; 1376; 1 deel
  Aanwinsten: 1920 XXXIV 05
- Resoluties van de Kerkeraad van de Gereformeerde Kerk te Malakka, 1740-1813, 1820-1825, en van de Raad van Politie te Malakka, 1708-1751. Ook van de kerkeraad, de Raad van Politie en van de regering te Batavia, 1786-1792, tevens resoluties van de Raad van Justitie voor de kerken te Malakka, 1711., 1708-1813, 1820-1825; 1377; 1 deel
  Aanwinsten: 1920 XXXIV 06
- Resoluties van de Raad van Justitie voor de kerken van Malakka, 1711-1808; Brieven van en aan de Kerkeraad aldaar, 1648-1669. Afschrift 20e eeuw, 19..; 1378; 1 deel
  Aanwinsten: 1920 XXXIV 07
- Brieven aan en van de kerkeraad van de Gereformeerde Kerk te Malakka, 1669-1672, 1708-1752; 1379; 1 deel
  Aanwinsten: 1920 XXXIV 08